Inventaris van het archief van het Ministerie van Koloniën: Openbare Mailrapporten, 1901-1950
Nationaal Archief, Den Haag
- Mailrapporten, 1
  - Mailrapporten Oost-Indië openbaar., 1901-1950; 1-453
    - mailrapporten 1172 - 1288, 1939, 437
    - mailrapporten 1289 - 1403, 1939, 438
    - mailrapporten 1 - 157, 1940, 439
    - mailrapporten 158 - 270, 1940, 440
    - mailrapporten 271 - 388, 1940, 441
    - mailrapporten 389 - 434 apr, 1940, 442
      Voor mailrapporten 1940 mei - 1941 zie Londens Archief, 2.10.45 inv.nrs. 1101-1107
    - mailrapport overzeese gebiedsdelen, 1945, 443
      Voor mailrapporten 1944-1945 zie Londens Archief, 2.10.45 inv.nrs. 1108-1109
    - mailrapporten 15 - 969, 1946, 444
    - mailrapporten 970 - 2101, 1947 en 1-857, 1947, 445
    - mailrapporten 1 - 372, 1947, 446
    - mailrapporten 1 - 500, 1948, 447
    - mailrapporten 501 - 1000, 1948, 448
    - mailrapporten 583, 1948, 449
    - mailrapporten 1001 - 1633, 1948, 450
    - mailrapporten 1 - 600, 1949, 451
    - mailrapporten 601 - 800, 1949 apr., 452
    - mailrapporten 801 - 1651, 1949 en 1-265, 1950, 453